臺灣高等法院高雄分院刑事判決　　　　　　　　九十三年度上訴字第九二四號
　　上　訴　人
　　即　被　告　丙○○
　　選任辯護人　郭一成
右上訴人因常業詐欺等案件，不服臺灣高雄地方法院九十三年度訴字第三九六號中華
民國九十三年七月十九日第一審判決（起訴案號：臺灣高雄地方法院檢察署九十二年
度偵字第一九三一三號），提起上訴，本院判決如左：
    主  文
原判決撤銷。
丙○○連續幫助常業詐欺，處有期徒刑壹年拾月。
扣案之門號0000000000之行動電話壹支（含ＳＩＭ卡壹張）、記載各金融
機構名稱之字條壹紙及電腦打字之各金融機構帳號字條壹紙，犯罪所得財物新台幣壹
萬壹仟元，均沒收，犯罪所得如全部或一部不能沒收時，以其財產抵償之。
    事  實
一、丙○○預見出售金融機構帳戶予真實姓名、年籍不詳綽號「阿牛」之成年男子使
    用，將可能被該綽號「阿牛」之男子及其所屬之犯罪集團利用，以掩飾或隱匿財
    產犯罪所得款項（如詐欺取財等不法所得），以規避檢警機關之查緝，進而便利
    犯罪集團實施常業詐欺犯罪等不法所得之財產犯罪，竟仍不違背其本意，基於幫
    助該綽號「阿牛」之成年男子所屬犯罪集團實施常業詐欺，以及掩飾常業詐欺犯
    罪所得之概括犯意，自民國（以下同）九十二年六月間某日起至同年九月十九日
    十七時止，先後多次以每本帳戶新台幣（以下同）一千元之代價，將自己於附表
    一編號一至二所示之時間，在各金融機構所開立如附表一編號一至二所示之臺灣
    銀行及土地銀行之帳戶存摺、印章、提款卡，以及在高雄縣鳳山市○○路及新富
    路口，向方朝榮、莊振廣收購取得如附表一編號三至十一所示金融機構之帳戶存
    摺、印章、提款卡，以快遞郵寄之方式，將之提供予該綽號「阿牛」之男子，而
    該綽號「阿牛」之男子於取得丙○○所交付之上開帳戶之存摺、印章、提款卡後
    ，隨即與其所屬犯罪集團基於常業詐欺之犯意聯絡，連續於附表二所示之時間，
    分別向甲○○及乙○○，施以附表二所示之詐術，致使甲○○及乙○○均陷於錯
    誤，分別於九十二年八月二十一日十三時及同年九月十二日某時許，各自將四千
    二百六十元及十萬九千九百九十八元之款項，匯入以方朝榮名義開立如附表一編
    號五及六所示之帳戶內，而由該綽號「阿牛」所屬之犯罪集團成員透過該上開帳
    戶，將詐欺所得款項領出，並藉以掩飾自己重大犯罪所得，而賴以維生，丙○○
    則以提供如附表一所示之帳戶之方式，同時幫助該犯罪集團實施常業詐欺，以及
    幫助該犯罪集團掩飾其常業詐欺犯罪所得，丙○○出售十一個帳號資料計獲得一
    萬一千元報酬。嗣於九十二年九月十九日十七時三十五分許，丙○○欲再次向方
    朝榮收購帳戶時，為警查獲，並扣得丙○○所有供與綽號「阿牛」之男子、方朝
    榮、莊振廣等人聯絡收購帳戶事宜所用之門號0000000000行動電話（
    含ＳＩＭ卡一張）一只，及其所有記載已經收購之帳戶明細及欲收購之金融機構
    名稱之字條及電腦打字之各金融機構帳號字條各一紙。
二、案經高雄市政府警察局新興分局移送台灣高雄地方法院檢察署檢察官偵查起訴。
    理  由
一、訊之上訴人丙○○固坦承有於右揭時、地，以每本帳戶一千元之代價，將自己、
    方朝榮、莊振廣所開立如附表一所示之存摺、印章、提款卡出售提供予該姓名、
    年籍均不詳綽號「阿牛」成年男子之事實，惟矢口否認有何幫助常業詐欺及洗錢
    之犯行，辯稱：因阿牛說要收購帳戶供股票抽籤之用，我因相信阿牛，而不知道
    阿牛取得上開帳戶係供不法用途云云。惟查：
（一）被害人甲○○及乙○○分別九十二年八月二十日九時及同年九月十二日十五時
      許，遭綽號「阿牛」男子所屬犯罪集團施以附表二所示之詐術，而各自於同年
      八月二十一日及九月十二日，將四千二百六十元及十萬九千九百九十八元之款
      項，匯入方朝榮所有如附表一編號五及六所示之帳戶內等情，業據被害人甲○○及乙○○二人指訴綦詳，並有九十二年八月二十一日郵政跨行匯款申請書、
      泛亞商業銀行存款存摺—往來明細查詢單各一份附卷可稽，足認被害人甲○○
      及乙○○指訴遭詐欺匯款至被告之上開帳戶，應屬實情，而依前揭存款存摺往
      來明細查詢單之紀錄，顯示被害人甲○○於九十二年八月二十一日，以郵政劃
      撥轉帳方式所匯入之款項四千二百六十元，當日旋即遭人提領，顯見上訴人丙○○出售之如附表一所示之十二個帳戶確已遭該綽號「阿牛」男子所屬犯罪集
      團用以充作詐騙被害人所得之匯款帳戶甚明。
（二）按金融帳戶為個人之理財工具，而政府開放金融業申請設立後，金融機構大量
      增加，一般民眾皆可以存入最低開戶金額之方式自由申請開設金融帳戶，並無
      任何特殊之限制，因此一般人申請存款帳戶極為容易而便利，且得同時在不同
      金融機構申請多數存款帳戶使用，並無使用他人帳戶之必要，此為一般日常生
      活所熟知之常識，故除非充作犯罪使用，並藉此躲避警方追緝，一般正常使用
      之存款帳戶，並無向他人租用或購買帳戶存摺、金融卡、印章之必要。何況，
      金融存款帳戶，攸關存戶個人財產權益之保障，專屬性甚高，衡諸常理，若非
      與本人有密切關係，不可能提供個人帳戶供他人使用，縱有交付個人帳戶予他
      人使用之特殊情形，亦必會先行瞭解他人使用帳戶之目的始行提供，且況坊間
      報章雜誌及其他新聞媒體，對於以簡訊通知中獎、刮刮樂或其他類似之不法詐
      騙集團，經常利用大量收購之他人存款帳戶、提款卡、印章，以隱匿其等常業
      詐欺之不法行徑，規避執法人員之查緝，並掩飾、確保因自己或他人犯罪所得
      之財物，類此在社會上層出不窮的案件，亦多所報導及再三披露，是避免此等
      專屬性甚高之物品被不明人士利用為與財產有關之犯罪工具，亦應為一般生活
      認知所應有之認識。
（三）上訴人丙○○辯稱：係應徵工作而與綽號「阿牛」之男子取得聯繫云云，然其
      於原審卻自承從未至該公司工作，亦不知該公司之地址，且與綽號「阿牛」之
      成年男子完全不認識，則以上訴人為已滿三十多歲之成年人之智識、經驗，自
      不可能對綽號「阿牛」之男子收購金融機構帳戶之目的是否僅供股票抽籤之用
      ，抑或欲供其他財產犯罪，毫不起疑之理。況且上訴人丙○○於九十二年六月
      間，將自己如附表一編號一至二所示之帳戶提供予綽號「阿牛」之男子後，再
      該「阿牛」之男子尚未歸還前，又替該「阿牛」之男子收購方朝榮及莊振廣之
      帳戶，並與方朝榮及莊振廣接洽時，未告以自己之真實姓名及年籍，僅以綽號
      「小陳」名義交涉，且上訴人丙○○使用之手機門號尚區分為自己私人使用及
      收購帳戶而使用等情，亦為上訴人丙○○於原審自承在卷，則顯見上訴人丙○○亦知悉其替綽號「阿牛」之男子收購他人帳戶之目的，並非用於合法正當之
      用途，否則上訴人丙○○何需掩飾自己之真實姓名，且不使用平日所使用之手
      機門號與方朝榮、莊振廣聯絡接洽，堪認上訴人主觀上對於該綽號「阿牛」之
      男子收購他人帳戶之目的在於供作與財產犯罪有關之工具有所認識。又上訴人
      丙○○係高中畢業，有其警訊筆錄「教育程度」欄之記載可稽，且當時其年已
      卅二歲，已具有相當社會經驗及識別能力之人，其就銀行業存款帳戶之申請使
      用細節，不可能諉為不知，且可預見金融帳戶存摺、提款卡及密碼提供他人使
      用將幫助他人實施犯罪，仍將其帳戶存摺、提款卡及密碼交付該真實姓名、年
      籍均不詳之成年人使用，顯預見縱有人以其金融帳戶實施常業詐欺犯罪及以該
      帳戶掩飾重大犯罪所得財物，避免遭查獲等情，亦不違背其本意至明，又該犯
      罪者嗣後果將上訴人丙○○出售之上開帳戶供常業詐欺取財並取得贓款而又無
      法查緝，其有掩飾他人常業詐欺犯行已不違反其本意，是上訴人丙○○自有幫
      助該犯罪者常業詐欺之未必故意。
（四）按刑法上所謂「常業」，指反覆以同種類行為為目的之社會活動之職業性犯罪
      而言，至於犯罪所得之多寡，是否恃此犯罪為唯一之謀生職業，則非所問，縱
      令兼有其他職業，仍無礙於該常業犯罪之成立；且常業犯既係賴某種犯罪為生
      ，當然屬非法營業，縱令其營業可能隨時因遭取締或查獲而停業，不能視為正
      業，自不能因此即認其非常業犯（最高法院八十五年臺上字第五一０號判例、
      八十八年度臺上字第二九一六號判決要旨參照）。本件該自稱「阿牛」者，利
      用報紙廣告資訊傳達無遠弗屆，或連續以電話詐騙他人，其顯有使廣大民眾受
      騙之故意，足見其係以反覆同種類之行為為目的之社會活動，則自此一詐欺方
      法獲取犯罪所得之情狀觀之，該自稱「阿牛」者，係意圖為自己不法之所有，
      以詐術使人將本人之物交付為常業無疑，其從事詐財之不法行為，自係恃此為
      生，應係犯常業詐欺罪。
    綜上所述，上訴人丙○○提供存款帳戶予該真實姓名、年籍均不詳綽號「阿牛」
    之成年人，幫助其遂行常業詐欺犯罪，又為彼掩飾該重大犯罪所得財物等犯行，
    事證至為明確，上訴人丙○○辯稱提供系爭存摺、印章、提款卡是因為求職而阿
    牛說要收購帳戶供股票抽籤之用，我因相信阿牛，而不知道阿牛取得上開帳戶係
    供不法用途云云，及其舉証人柯清文於本院審理時陳稱：丙○○是在我這裏看到
    報紙求職廣告才去應徵云云，惟查求職並不需要提供自己及他人之多數帳戶，且
    上訴人丙○○係以每本帳戶一千元之代價，將自己、方朝榮、莊振廣所開立如附
    表一所示之存摺、印章、提款卡出售提供予他人，亦顯與求職無關，且上訴人丙○○使用之電話手機門號尚區分為自己私人使用及收購帳戶而使用，亦足見其早
    已預有不法隱匿之意，顯見上訴人丙○○所辯係卸責之詞，柯清文之証言係迴護
    之詞，均不足採信，其犯行已堪認定。
二、按洗錢防制法第二條規定本法所稱洗錢，係指下列行為：一掩飾或隱匿因自己重
    大犯罪所得財物或財產上利益者。二掩飾、收受、搬運、寄藏、故買或牙保他人
    因重大犯罪所得財物或財產上利益者。而該法所稱因犯罪所得財物或財產上利益
    ，係指(一)因犯罪直接取得之財物或財產上利益；(二)因犯罪取得之報酬等，洗錢防
    制法第四條第一、二款分別定有明文。另按刑法第三百四十條之罪，屬洗錢防制
    法所稱重大犯罪，洗錢防制法第三條第一項第五款亦有規定。又按刑法上之幫助
    犯，係對於犯罪與正犯有共同之認識，而以幫助之意思，對於正犯資以助力，而
    未參與實施犯罪之行為者而言（最高法院七十五年度台上字第一五○九號、八十
    四年度台上字第五九九八號、八十八年度台上字第一二七○號判決參照）；是以
    ，如未參與實施犯罪構成要件之行為，且係出於幫助之意思提供助力，即屬幫助
    犯，而非共同正犯。本件上訴人丙○○提供前開帳戶連同存摺、提款卡、印章予
    綽號「阿牛」之男子，雖然使綽號「阿牛」之男子所屬犯罪集團得基於常業詐欺
    取財及洗錢之犯意，以「假買賣假退稅真詐財」之方式，多次向被害人甲○○及
    乙○○詐取共十一萬四千二百五十八元之財物，並以上訴人丙○○所出售之金融
    機構帳戶供作指定匯款之帳戶，掩飾該犯罪集團因常業詐欺所得財物，並藉以規
    避檢警機關的追緝，以遂行其常業詐欺取財及洗錢之犯行，然上訴人丙○○單純
    提供自己及他人金融機構帳戶供人使用之行為，並不等同於向被害人施以欺罔之
    詐術行為，亦非等同於使用上開帳戶掩飾重大犯罪所得之洗錢行為，且亦無證據
    證明其有參與常業詐欺及洗錢犯行之構成要件行為，是上訴人丙○○單純提供帳
    戶連同存摺、提款卡、印章供人使用之行為，對於該犯罪集團遂行常業詐欺及洗
    錢犯行，資以助力，揆諸上開判決意旨，核其所為，係犯刑法第三十條第一項、
    同法第三百四十條之幫助常業詐欺罪及刑法第三十條第一項、洗錢防制法第九條
    第二項之幫助他人洗錢罪。公訴意旨認上訴人丙○○就洗錢之犯行，應成立洗錢
    正犯，容有誤會。次按連續幫助與幫助連續為不同之犯罪態樣，如基於概括犯意
    ，多次幫助他人犯罪，為連續幫助，該幫助者有多次犯罪行為；如以一幫助行為
    ，幫助他人連續犯罪，則為幫助連續，就幫助犯而言，僅有一次犯罪行為（最高
    法院八十七年度台上字第三八六五號判決參照）。上訴人丙○○自九十二年六月
    間某日起，連續提供如附表所示之十一個金融機構帳戶予綽號「阿牛」之男子，
    多次幫助綽號「阿牛」之男子及其所屬之犯罪集團常業詐欺及洗錢，時間緊接，
    犯罪構成要件相同，顯係基於概括之犯意反覆為之，為連續犯，應依刑法第五十
    六條之規定以一罪論處，並應依法加重其刑，至於上訴人丙○○提供如附表一所
    示之十一個帳戶（編號五、六除外），雖無證據顯示均已遭該綽號「阿牛」所屬
    犯罪集團用以供作詐騙被害人款項之匯款帳戶，又幫助犯固係依附於正犯而成立
    ，然行為人之幫助行為與犯罪結果間並不需具有因果關係，始能成立幫助犯，該
    綽號「阿牛」所屬之犯罪集團確曾利用上訴人所提供附表一編號五及六所示之帳
    戶充作詐騙被害人款項之匯款帳戶，而遂行其常業詐欺及洗錢犯行，上訴人丙○○提供予該集團之其他帳戶，縱未用以向被害人甲○○、乙○○及他人詐騙，仍
    無礙上訴人丙○○提供其他帳戶構成幫助他人常業詐欺及洗錢之犯行，附此敘明
    。又八十五年十月二十三日公布之洗錢防制法於九十二年二月六日修正，而新修
    正之洗錢防制法依同法第十五條規定，自公布後六個月即九十二年八月六日施行
    ，本案上訴人之行為期間係自九十二年六月間某日起，至九十二年九月十九日十
    七時止，既然係在九十二年八月六日洗錢防制法之新法有效施行後，自應適用修
    正後之洗錢防制法第九條第二項論處，併此敘明。上訴人以提供金融機構帳戶連
    同存摺、提款卡及印章之行為，同時觸犯連續幫助常業詐欺罪與連續幫助洗錢罪
    ，係一行為觸犯數罪名，為想像競合，應依刑法第五十五條，從一重論以連續幫
    助常業詐欺罪。另上訴人丙○○係幫助犯，爰依刑法第三十條第二項之規定，按
    正犯之刑減輕之，並與前開加重部分，依法先加後減之。
三、原審予以論科，固非無見，惟查本件上訴人丙○○是幫助他人洗錢掩飾他人犯罪
    所得，應構成洗錢防制法第九條第二項之幫助他人掩飾犯罪所得之洗錢罪，原判
    決認上訴人丙○○是構成洗錢防制法第九條第一項之掩飾自己犯罪所得之洗錢罪
    ，其引用法條違誤，上訴人丙○○上訴意旨否認犯罪，雖無理由，惟原判決既有
    可議，自應予撤銷改判。審酌上訴人丙○○為圖個人一己私利，除出售自己之帳
    戶外，更替詐欺集團收購他人之帳戶，供他人逃避犯罪之查緝，嚴重破壞社會治
    安及有礙金融秩序，助長詐騙犯罪歪風，並增加追緝犯罪之困難，並使被害人求
    償無門，其犯後仍飾詞爭辯，犯後態度不佳等一切情狀，爰仍依原判量處有期徒
    刑一年十月。又上訴人丙○○以每帳戶一千元之代價，出售如附表一所示之帳戶
    存摺、印章、提款卡予綽號「阿牛」，取得之報酬共計一萬一千元，係屬洗錢防
    制法第四條第二款因犯罪取得之報酬，依同法第十二條第一項之規定，不問屬於
    犯人與否，沒收之，如全部或一部不能沒收時，以其財產抵償之。而扣案之門號
    0000000000行動電話（含ＳＩＭ卡一張）係上訴人所有，供與綽號「
    阿牛」之男子、方朝榮、莊振廣等人聯絡收購帳戶事宜所用，業據其陳明在卷，
    又記載各金融機構名稱之字條及電腦打字金融機構帳號字條各一紙，分別係上訴
    人丙○○記載已經收購之帳戶明細及欲收購之金融機構帳戶，分別為上訴人供本
    件幫助常業詐欺犯行所用或預備之物，爰均依刑法第三十八條第一項第二款之規
    定，併予宣告沒收。至另扣案之0000000000之行動電話一支（含ＳＩ
    Ｍ卡一張）係供上訴人丙○○私人聯絡之用，另大眾銀行提款卡一張（含記載提
    款卡密碼字條一紙）及合作金庫提款明細單一紙，則係綽號「阿牛」之男子指示
    其從事目的不詳之匯款所用之物，尚難認與本件幫助常業詐欺犯行有何關連性，
    爰不予宣告沒收，附此敘明。
據上論斷，應依刑事訴訟法第三百六十九條第一項、第三百六十四條、第二百九十九
條第一項前段，洗錢防制法第九條第二項、第十二條第一項，刑法第十一條前段、第
五十六條、第三十條第二項、第三百四十條、第五十五條、第七十一條、第三十八條
第一項第二款，判決如主文。
案經檢察官陳新慶到庭執行職務。
中    華    民    國      九十三      年      十      月      二十六    日
                              臺灣高等法院高雄分院刑事第六庭
                                  審判長法官  王憲義
                                        法官  范惠瑩
                                        法官  張盛喜
右正本證明與原本無異。
如不服本判決應於收受本判決後十日內向本院提出上訴書狀，其未述上訴理由者，
並得於提起上訴後十日內向本院補提理由書狀（均須按他造當事人之人數附繕本)「
切勿逕送上級法院」。
                              書記官  楊茱宜
中    華    民    國      九十三      年      十      月      二十六    日
附錄本案論罪科刑法條全文：
洗錢防制法第九條
犯第二條第一款之罪者，處五年以下有期徒刑，得併科新臺幣三百萬元以下罰金。
犯第二條第二款之罪者，處七年以下有期徒刑，得併科新臺幣五百萬元以下罰金。
以犯前二項之罪為常業者，處三年以上十年以下有期徒刑，得併科新臺幣一百萬元以
上一千萬元以下罰金。
法人之代表人、法人或自然人之代理人、受雇人或其他從業人員，因執行業務犯前三
項之罪者，除處罰行為人外，對該法人或自然人並科以各該項所定之罰金。但法人之
代表人或自然人對於犯罪之發生，已盡力監督或為防止行為者，不在此限。
犯前四項之罪，於犯罪後六個月內自首者，免除其刑；逾六個月者，減輕或免除其刑
；在偵查或審判中自白者，減輕其刑。
刑法第三百三十九條第一項：
意圖為自己或第三人不法之所有，以詐術使人將本人或第三人之物交付者，處五年以
下有期徒刑、拘役或科或併科一千元以下罰金。
刑法第三百四十條：
以犯第三百三十九條之罪為常業者，處一年以上七年以下有期徒刑，得併科五萬元以
下罰金。
附表一：被告出售之帳戶。
 ┌──┬───┬────────┬────────┐
 │編號│戶  名│  金融機構帳戶  │  開立帳戶時間  │
 │    │      │  帳        號  │                │
 ├──┼───┼────────┼────────┤
 │ 一 │丙○○│臺灣土地銀行博愛│九十二年七月九日│
 │   │      │分行            │                │
 │    │      │00000000│                │
 │    │      │三六九一號      │                │
 ├──┼───┼────────┼────────┤
 │ 二 │丙○○│第一商業銀行    │九十一年一月十八│
 │    │      │00000000│日              │
 │    │      │一二九號        │                │
 ├──┼───┼────────┼────────┤
 │ 三 │莊振廣│臺灣土地銀行新興│九十二年八月十三│
 │    │      │分行            │日              │
 │    │      │00000000│高雄市新興區七賢│
 │    │      │五六三○號      │一路四八○號    │
 ├──┼───┼────────┼────────┤
 │ 四 │莊振廣│臺灣土地銀行中山│九十二年九月十二│
 │    │      │分行            │日              │
 │    │      │00000000│                │
 │    │      │九五○七號      │                │
 ├──┼───┼────────┼────────┤
 │ 五 │方朝榮│泛亞銀行        │九十二年八月十九│
 │    │      │（現更名為寶華商│日              │
 │    │      │業銀行）        │                │
 │    │      │00000000│                │
 │    │      │九一一八號      │                │
 ├──┼───┼────────┼────────┤
 │ 六 │方朝榮│第一商業銀行    │九十二年八月二十│
 │    │      │00000000│一日            │
 │    │      │○五○號        │                │
 ├──┼───┼────────┼────────┤
 │ 七 │方朝榮│臺灣土地銀行鳳山│九十二年八月十五│
 │    │      │分行            │日              │
 │    │      │00000000│                │
 │    │      │四七九八號      │                │
 ├──┼───┼────────┼────────┤
 │ 八 │方朝榮│富邦商業銀行    │九十二年八月十五│
 │    │      │00000000│日              │
 │    │      │八二三○○○號  │                │
 ├──┼───┼────────┼────────┤
 │ 九 │方朝榮│彰化銀行鳳山分行│九十二年八月二十│
 │    │      │00000000│六日            │
 │    │      │四五○一○○號  │                │
 ├──┼───┼────────┼────────┤
 │ 十 │方朝榮│中華商業銀行鳳山│九十二年八月二日│
 │    │      │分行            │                │
 │    │      │一六三五五九    │                │
 ├──┼───┼────────┼────────┤
 │十一│方朝榮│大寮中庄郵局    │九十二年七月二十│
 │    │      │0000000號│五日            │
 └──┴───┴────────┴────────┘
附表二：
 ┌──┬────────┬────────────┬─────────┐
 │編號│  時        間  │  方              式    │詐騙金額（新台幣）│
 ├──┼────────┼────────────┼─────────┤
 │一  │九十二年八月二十│以在ＥＢＡＹ電子拍賣網站│四千二百六十元    │
 │    │日九時許        │虛偽刊登標售ＧＤ—８８手│                  │
 │    │                │機之方式，誘使甲○○參與│                  │
 │    │                │競標，而於九十二年八月二│                  │
 │    │                │十日十五時許，寄發電子郵│                  │
 │    │                │件向甲○○佯稱：以八千四│                  │
 │    │                │百元標得該手機云云，復於│                  │
 │    │                │翌日六時及十二時許，分別│                  │
 │    │                │以簡訊及電話通知甲○○匯│                  │
 │    │                │款，致使甲○○陷於錯誤，│                  │
 │    │                │於當日十三時二十分許，匯│                  │
 │    │                │款四千二百六十元至方朝榮│                  │
 │    │                │如附表一編號五所示之泛亞│                  │
 │    │                │銀行帳戶內。            │                  │
 ├──┼────────┼────────────┼─────────┤
 │二  │九十二年九月十二│乙○○接獲一名自稱為國稅│十萬九千九百九十八│
 │    │日十五時許      │局陳泰山課長之電話，向其│元                │
 │    │                │佯稱：國稅局退稅云云，要│                  │
 │    │                │求乙○○到就近提款機辦理│                  │
 │    │                │退稅，乙○○信以為真，隨│                  │
 │    │                │至桃園縣桃園市○○路四百│                  │
 │    │                │號７—１１超商內萬通銀行│                  │
 │    │                │之提款機，並依該男子之指│                  │
 │    │                │示操作提款機按鍵，因該男│                  │
 │    │                │子係指示乙○○，以轉帳方│                  │
 │    │                │式將其在中國信託銀行原有│                  │
 │    │                │之存款十萬九千九百九十八│                  │
 │    │                │元匯入方朝榮於附表一編號│                  │
 │    │                │六所示之第一商業銀行帳戶│   │
 │    │                │內，乙○○依其指示操作後│                  │
 │    │                │，始知受騙。            │                  │
 └──┴────────┴────────────┴─────────┘
